臺灣屏東地方法院刑事判決　　　　　　　100年度易字第418號
公　訴　人　臺灣屏東地方法院檢察署檢察官
被　　　告　林博儀
　　　　　　趙娟
　　　　　　楊文進
上列被告等因賭博案件，經檢察官提起公訴（99年度偵字第1080
5 號），本院判決如下：
    主  文
林博儀共同犯賭博罪，處罰金新台幣參萬元，如易服勞役，以新
臺幣壹仟元折算壹日。扣案如附表編號一至三三所示之物，均沒
收。
趙娟共同犯賭博罪，處罰金新台幣捌仟元，如易服勞役，以新
臺幣壹仟元折算壹日。扣案如附表編號一至三三所示之物，均沒
收。
楊文進犯賭博罪，處罰金新台幣參仟元，如易服勞役，以新臺幣
壹仟元折算壹日。扣案之兌得現金新臺幣捌佰元，沒收。
    事  實
一、林博儀與趙娟共同基於在公眾得出入之場所賭博財物之犯
    意，由林博儀在其設於屏東縣枋寮鄉○○村○○路33號「宏
    茂電子遊戲場」（已向屏東縣政府領有經營電子遊戲場業之
    營利事業登記證）之公眾得出入場所內，擺設如附表編號1
    至29所示之電子遊戲機共62台，並自民國99年8 月間某日起
    （起訴書誤為99年10月間起），以每月新臺幣（下同）18,0
    00元，僱用趙娟擔任店員，負責兌換代幣、開分、洗分及
    兌換賭金之工作，共同以附表編號1 至29所示之電子遊戲機
    共62台，與前往「宏茂電子遊戲場」之不特定民眾，賭博財
    物。適因楊文進亦基於在公眾得出入之場所賭博財物之犯意
    ，於99年12月1 日15時許，進入上開遊戲場內，以現金1,00
    0 元以30比1 比例（起訴書誤為1 元開1 分），開分把玩如
    附表編號29之其中1 台「水果盤」電子遊戲機具，賭博方式
    為如押中，機具即以預設程式賠予若干倍數之分數，倘未押
    中，分數即被扣除，藉此射倖之賭博方式，計算輸贏，待於
    同日16時許，楊文進把玩完畢後，由趙娟為其洗分，並以
    累計之分數24,000分，依1 比30比例兌換等值之賭金即800
    元，並由趙娟將現金800 元交給楊文進，楊文進即離開該
    遊戲場，旋即為警於同日16時10分許，在屏東縣枋寮鄉○○
    路段大港超商涼亭前臨檢盤查而查獲。嗣警方再持本院核發
    之搜索票前往上開遊戲場執行搜索，並扣得如附表所示之電
    子遊戲機具共62台、代幣8,861 枚、娛樂券（即點卡）500
    點50張、200 點50張、100 點50張、計分板3 塊、供兌換賭
    金之現金79,492元，與楊文進因犯本件賭博犯罪所得現金80
    0 元，以及與本件賭博犯罪並無直接關連之攝影主機1台 、
    打卡單10張、對照表3 張、代幣清單52張、機台登記表10張
    、外送紀錄表2 張、電腦收入清單37張、筆記本1 本。
二、案經屏東縣政府警察局枋寮分局報告臺灣屏東地方法院檢察
    署檢察官偵辦起訴。
    理  由
壹、證據能力方面：
    本判決所引用之證據資料（詳後引證據），其中傳聞證據部
    分，縱無刑事訴訟法第159 條之1 至第159 條之4 或其他規
    定之傳聞證據例外情形，亦因被告等均不爭執證據能力（見
    本院卷第31頁），依據刑事訴訟法第159 條之5 之規定，本
    院審酌該證據作成之情況，認為適當，應得為證據。
貳、實體部分：
一、訊據被告林博儀固坦承其為宏茂電子遊戲場之負責人，並僱
    用被告趙娟擔任店員之事實，而被告趙娟亦坦承自99年
    8 月間某日起受僱於宏茂電子遊戲場擔任店員，且有於99年
    12 月1日交付800 元現金予被告楊文進之事實，惟其等均矢
    口否認有何賭博之犯行，被告林博儀辯稱：伊沒有賭博，那
    是被告趙娟與楊文進的事情，伊不清楚，是員工與客人的
    問題，與伊沒有關係，我們是換娛樂卷云云；被告趙娟辯
    稱：我有換錢給被告楊文進，我那時有拿娛樂券給他，是他
    說他要外出工作，不會再來玩了，要我退還錢給他云云。訊
    據被告楊文進則對於有於前揭時間，前往宏茂電子遊戲場把
    玩「水果盤」電子遊戲機具，且於把玩完畢後，有以累計之
    分數24,000分，依1 比30之比例，向被告趙娟換取800 元
    現金之事實，固坦承不諱，惟矢口否認有何賭博之犯行（按
    ：被告楊文進於本院審理時固為認罪之表示，但究其供述內
    容，乃係否認其有賭博之犯意，故其實質上仍非坦承犯行）
    ，辯稱：因為我沒有時間去，換現金是我要求的，趙娟有
    拿娛樂卷給我，我說我要做生意，沒有時間再去云云。經查
    ：
  (一)被告林博儀為宏茂電子遊戲場之負責人，並自99年8 月間某
    日起，以每月18,000元之薪資，僱用被告趙娟擔任該電子
    遊戲場之店員，嗣於99年12月1 日，被告楊文進於該遊戲場
    內把玩「水果盤」電子遊戲機具完畢後，有以累計之分數24
    ,000分，依1 比30之比例，向被告趙娟換取800 元現金之
    事實，除經被告3 人所是認外（見31頁及反面），並有搜索
    扣押筆錄、扣押物品目錄表、屏東縣政府電子遊戲場營業級
    別證、相片等件附卷可稽；又警方於前揭時間，持本院核發
    之搜索票至宏茂電子遊戲場執行搜索後，扣得如附表所示之
    物之事實，亦有搜索扣押筆錄、扣押物品目錄表、查扣宏茂
    電子遊戲場機具清冊等件附卷可佐，復有上開如附表所示之
    物扣案可佐，是以上開各節俱堪認屬為真。
  (二)被告3 人固均否認有何賭博之犯行，並分別以上揭情詞置辯
    。惟查：
  1.被告楊文進確有於前揭時、地，向被告趙娟換取現金800
    元一節，業如上述，與被告3 人前揭所辯僅有換取娛樂卷之
    情，已有不符。況且，若宏茂電子遊戲場確有明確規定僅能
    換取娛樂卷，並不能換取現金，則依常理研判，不論前往把
    玩之客人所欲兌換現金之原因為何，身為店員之被告趙娟
    於當時自均應加以拒絕，否則任何前往把玩之客人，若以其
    他各種原因要求宏茂電子遊戲場兌換現金，該如何取捨是否
    予以兌換，是否有統一之標準，倘若予以兌換是否會造成前
    開不能換取現金之規定，形同虛設，顯然均屬有疑，自會造
    成店員即被告趙娟，以及老闆即被告林博儀之困擾。則依
    上情研判，若非兌換現金係屬常態，被告趙娟應無任何理
    由，僅因被告楊文進為前揭要求即將分數兌換為現金，顯與
    事理始為相符。
  2.再者，依被告趙娟於本院審理時所供承：「（如何報帳？
    ）我跟老闆說他（指被告楊文進）的情形，老闆如果不同意
    ，會從我薪資扣，我薪資18,000元，我當時工作沒有幾個月
    」等語（見本院卷第86頁），則若被告趙娟上開所供之情
    係屬真實，顯然老闆即被告林博儀於事前並未同意兌換現金
    ，且事後是否同意亦屬不確定之狀態，何以當時上班沒有幾
    個月之被告趙娟竟然可以違背不能兌換現金之規定，先自
    行決定予以兌換後，再來徵求老闆即被告林博儀之同意，與
    新進員工甫入新工作場所，在各方面均不熟悉之情況下，會
    絕對遵守工作規則之作為，並不相符。且被告趙娟與被告
    楊文進並非熟識，此亦據被告趙娟供明在卷（見本院卷第
    86頁），則倘若事後被告林博儀並不同意，依前揭被告趙
    娟所供，該800 元即要被告趙娟自行負擔，而800 元係高
    於被告趙娟1 日工作（月薪18,000元，以30日計算，1 日
    之薪資為600 元）之薪資所得，衡諸一般常理，被告趙娟
    是否有可能會為非熟識之被告楊文進負擔高於其1 日所得薪
    資之損失，亦值令人懷疑。是以，較為合理之解釋應為被告
    趙娟僅係受僱於被告林博儀之新進員工並領取月薪之店員
    ，苟非被告林博儀授意被告趙娟為客人洗分兌換賭資，被
    告趙娟殊無可能自做主張為被告楊文進洗分兌換現金，亦
    與事理較為相符。
  3.此外，倘若宏茂電子遊戲場機台確係以兌換娛樂卷，而非以
    換取現金為其經營之模式，則前往把玩之客人於把玩電子遊
    戲機台完畢後，除非係每個前往把玩之客人，全部金額均經
    把玩殆盡，否則當有換取娛樂卷之必要，則宏茂電子遊戲場
    機台之娛樂卷數量即會隨著前往把玩電子遊戲機之客人兌換
    而有所變動，始符常理。但觀諸卷內扣案之宏茂電子遊戲場
    機台登記表所示（見警卷59至68頁），自99年11月28日起至
    99年12月1 日止，宏茂電子遊戲場早、中、晚3 班之現金、
    代幣之數額均係有所變動，顯然當時該電子遊戲場係有營業
    ，但點卡（即娛樂券）500 、200 、100 之數目，各別均為
    50 ， 總計均為40,000，連日來，甚至同日之早、中、晚均
    未曾變動，如此娛樂卷之數量未曾變動之情況，自與前揭常
    理有所不符。由此可知，依宏茂電子遊戲場自行製作之機台
    登記表登記內容研判，宏茂電子遊戲場應係以兌換現金為其
    經營之模式，更堪以認定。
  (三)綜上所述，被告林博儀、趙娟、楊文進確有於宏茂電子遊
    戲場之公眾得出入之場所賭博財物，本件事證明確，被告犯
    行均堪認定，應均予依法論科。
二、核被告林博儀、趙娟、楊文進所為，均係犯刑法第266 條
    第1 項前段之普通賭博罪。被告林博儀、趙娟2 人，自99
    年8 月間某日起至99年12月1 日為警查獲時止，前後與不特
    定賭客及賭客楊文進賭博之犯行，顯係基於同一犯意，對同
    一法益侵害之數舉動接續施行，應依接續犯論以一罪。被告
    林博儀、趙娟2 人間，就上開賭博犯行，具有犯意聯絡及
    行為分擔，均應論以共同正犯。本院審酌被告林博儀因貪圖
    不法利益，竟假藉合法之電動遊戲場為名，擺設賭博性電動
    機具與不特定人對賭，助長賭博投機風氣，危害社會善良風
    俗，且擺設之賭博性電動機具高達62台，並達相當期間，復
    於犯後猶飾詞圖卸其責，毫無悔過之意，而被告趙娟雖僅
    係受僱，惟犯罪後堅不吐實，飾詞卸責，態度並非良好，另
    被告楊文進基於獲取賭博所得之投機動機，前往前揭遊戲場
    內與被告林博儀、趙娟對賭，助長社會投機風氣，破壞社
    會良善風氣，渠等3 人所為均有不該，惟考量被告林博儀並
    無任何前科紀錄，有其臺灣高等法院被告前案紀錄表1 份附
    卷可稽，而被告趙娟僅係受僱於被告林博儀在前揭遊戲場
    擔任店員，犯罪支配程度較低，被告楊文進因本件賭博賭博
    犯罪贏得之金額非鉅等一切情狀，分別量處如主文所示之刑
    ，並均諭知易服勞役之折算標準。扣案如附表編號1 至編號
    29所示之電子遊戲機具，均擺放於宏茂電子遊戲場內，供前
    往之顧客，隨意挑選把玩，業據證人即被告楊文進供明在卷
    （見本院卷第82頁），顯均係供賭客當場賭博之器具，自均
    應依刑法第266 條第2 項規定，不問屬於犯人與否，併予宣
    告沒收；至於扣案如附表編號30至33所示之現金79,492元、
    代幣8,861 枚、娛樂券500 點50張、200 點50張、100 點50
    張、計分板3 塊，均為被告林博儀所有，業據被告林博儀、
    趙娟陳明在卷（見偵查卷第25頁、本院卷第86頁），其中
    現金79,492元係在櫃台處扣得，亦據被告趙娟供明在卷（
    見本院卷第86頁及反面），應係預備供兌換賭金予賭客之現
    金，而為預備供賭博犯罪所用，另代幣8,861 枚、娛樂券50
    0 點50張、200 點50張、100 點50張、應係與賭客對賭、進
    行洗分、兌換賭金所使用之物，另電子計分板係在電子遊戲
    機台上面之物，則據被告林博儀供明在卷（見本院卷第87頁
    ），亦應係與賭客對賭所用之物，爰均依刑法第38條第1 項
    第2 款規定，併予宣告沒收。至於被告楊文進兌得之賭金80
    0 元，為被告楊文進犯本件在公眾得出入之場所賭博罪之所
    得，亦據被告楊文進供承明確，爰依刑法第38條第1 項第3
    款規定，予以沒收。另扣案如附表編號34所示之攝影主機1
    台、打卡單10張、對照表3 張、代幣清單52張、機台登記表
    10張、外送紀錄表2 張、電腦收入清單37張、筆記本1 本水
    果機台送出煙包表1 張、機台開洗分出入表2 張，並無證據
    顯示與本件賭博具有直接關連，爰均不予宣告沒收，附此敘
    明。
三、公訴意旨另以：被告林博儀與趙娟前開所為，主觀上均有
    營利之意圖，客觀上有供給賭博場所及聚眾賭博之行為，因
    認其等亦涉犯刑法第268 條意圖營利供給賭博場所及聚眾賭
    博罪，且被告林博儀自90年8 月8 日起，有共同賭博之犯行
    等語。惟刑法第268 條意圖營利供給賭博場所罪，須以行為
    人有營利之意圖，進而供給賭博場所，且其意圖營利之內容
    必附麗於上述行為之上（例如抽頭、收取租金等），方能以
    該罪論擬。且聚眾賭博罪，雖不以參加賭博之不特定多數人
    ，必須同時聚集於一處，共同從事賭博行為為必要，惟仍須
    渠等之聚賭行為為被告所邀聚，且其狀況已達於不特定多數
    人可以任意加入、退出者為限。倘行為人參與賭博行為，企
    圖藉由賭博方式贏得財物者，要與刑法第268 條之構成要件
    有悖。經查，被告林博儀雖夥同其僱用之被告趙娟，在前
    揭遊戲場內，以擺放如附表編號1 至29之電子遊戲機具之方
    式，與把玩電子遊戲機具之賭客進行對賭，因被告林博儀、
    趙娟是否能取得賭客押注之賭資，取決於賭客是否押中之
    僥倖，輸贏結果猶未可知，而被告林博儀、趙娟以擺放電
    子遊戲機具之方式，與把玩之賭客對賭，該等電子遊戲機具
    ，猶如個人手足之延伸，其情形並非不特定之賭客可以任意
    加入或退出，實難認已達聚眾之程度，此外，並無任何證據
    顯示被告林博儀與趙娟有抽頭營利之行為，揆諸前揭說明
    ，要不得遽以刑法第268 條之罪相繩。再者，依卷內證據資
    料顯示，並無證據證明被告林博儀自90年8 月8 日起與不特
    定賭客賭博之犯行，又查無其他積極證據足資證明被告林博
    儀在僱用被告趙娟之前，即有賭博犯行，就此部分自應為
    被告林博儀有利之認定。因檢察官認被告林博儀與趙娟所
    犯意圖營利供給賭博場所與聚眾賭博罪，與經本院論罪科刑
    之普通賭博罪間，具有想像競合犯之裁判上一罪關係，且被
    告林博儀擺設電玩機台與客人反覆實施賭博行為，顯係基於
    一個概括性犯意為之，係屬集合犯，爰均不另為無罪之諭知
    。
據上論斷，應依刑事訴訟法第299 條第1 項前段，刑法第28條、
第266 條第1 項前段、第2 項、第42條第3 項、第38條第1 項第
2 款、第3 款，刑法施行法第1 條之1 ，判決如主文。
本案經檢察官王光傑到庭執行職務。
中    華    民    國   100    年    10    月    17    日
                    刑事第三庭  法  官  楊宗翰
以上正本證明與原本無異。
如不服本判決應於收受判決後10日內向本院提出上訴書狀，並應
敘述具體理由；其未敘述上訴理由者，應於上訴期間屆滿後20日
內向本院補提理由書（均須按他造當事人之人數附繕本）「切勿
逕送上級法院」。
中    華    民    國   100    年    10    月    17    日
                                書記官  溫訓暖
附錄本判決論罪之法條：
中華民國刑法第266條
（普通賭博罪與沒收物）
在公共場所或公眾得出入之場所賭博財物者，處1 千元以下罰金
。但以供人暫時娛樂之物為賭者，不在此限。
當場賭博之器具與在賭檯或兌換籌碼處之財物，不問屬於犯人與
否，沒收之。
附表：
┌──┬───────────┬─────────────────┐
│編號│扣押物品              │備註                              │
├──┼───────────┼─────────────────┤
│一  │電子遊戲機「HUGA」2台 │扣案如附表編號一至編號二十九所示之│
│    │（含IC板2塊）         │電子遊戲機具，均係供被告林博儀、趙│
├──┼───────────┤娟與不特定賭客當場賭博之器具，均│
│二  │電子遊戲機「BEANSTALK │應依刑法第266 條第2 項規定沒收。  │
│    │」2 台（含IC板2塊）   │                                  │
├──┼───────────┤                                  │
│三  │電子遊戲機「冠軍秀」2 │                                  │
│    │台（含IC板2 塊）      │                                  │
├──┼───────────┤                                  │
│四  │電子遊戲機「蘋果樹」2 │                                  │
│    │台（含IC板2 塊）      │                                  │
├──┼───────────┤                                  │
│五  │電子遊戲機「雷霆神兵」│                                  │
│    │1台（含IC板1 塊）     │                                  │
├──┼───────────┤                                  │
│六  │電子遊戲機「麻將」3 台│                                  │
│    │（含IC板3 塊）        │                                  │
├──┼───────────┤                                  │
│七  │電子遊戲機「滿貫大亨」│                                  │
│    │2台（含IC板2 塊）     │                                  │
├──┼───────────┤                                  │
│八  │電子遊戲機「13支」5 台│                                  │
│    │（含IC板5 塊）        │                                  │
├──┼───────────┤                                  │
│九  │電子遊戲機「KNIGHT  ST│                                  │
│    │ORG」1 台（含IC板1塊）│                                  │
├──┼───────────┤                                  │
│十  │電子遊戲機「金象王」2 │                                  │
│    │台（含IC板2 塊）      │                                  │
├──┼───────────┤                                  │
│十一│電子遊戲機「金錢豹」2 │                                  │
│    │台（含IC板2 塊）      │                                  │
├──┼───────────┤                                  │
│十二│電子遊戲機「龍鳳」1 台│                                  │
│    │（含IC板1 塊）        │                                  │
├──┼───────────┤                                  │
│十三│電子遊戲機「GOD OF WEA│                                  │
│    │LTH 」1 台（含IC板1 塊│                                  │
│    │）                    │                                  │
├──┼───────────┤                                  │
│十四│電子遊戲機「傑克船長」│                                  │
│    │1台（含IC板1 塊）     │                                  │
├──┼───────────┤                                  │
│十五│電子遊戲機「超悟空」6 │                                  │
│    │台（含IC板6 塊）      │                                  │
├──┼───────────┤                                  │
│十六│電子遊戲機「八代將軍」│                                  │
│    │1台（含IC板1 塊）     │                                  │
├──┼───────────┤                                  │
│十七│電子遊戲機「HUGA」1 台│                                  │
│    │（含IC板1 塊）        │                                  │
├──┼───────────┤                                  │
│十八│電子遊戲機「GAMERA」1 │                                  │
│    │台（含IC板1 塊）      │                                  │
├──┼───────────┤                                  │
│十九│電子遊戲機「2000 NEW  │                                  │
│    │EPOCH 」5 台（含IC板5 │                                  │
│    │塊）                  │                                  │
├──┼───────────┤                                  │
│二十│電子遊戲機「NAVIG ARO │                                  │
│    │R 」3 台（含IC板3塊） │                                  │
├──┼───────────┤                                  │
│二一│電子遊戲機「TRAVELLER │                                  │
│    │」1台（含IC板1 塊）   │                                  │
├──┼───────────┤                                  │
│二二│電子遊戲機「北斗之拳」│                                  │
│    │3台 （含IC板3 塊）    │                                  │
├──┼───────────┤                                  │
│二三│電子遊戲機「赤（水果盤│                                  │
│    │）」1 台（含IC板1塊） │                                  │
├──┼───────────┤                                  │
│二四│電子遊戲機「麻雀物語」│                                  │
│    │1台（含IC板1 塊）     │                                  │
├──┼───────────┤                                  │
│二五│電子遊戲機「黑王」1 台│                                  │
│    │（含IC板1 塊）        │                                  │
├──┼───────────┤                                  │
│二六│電子遊戲機「BIG CHANC │                                  │
│    │E 」1 台（含IC板1塊） │                                  │
├──┼───────────┤                                  │
│二七│電子遊戲機「賽馬」4 台│                                  │
│    │（含IC板8 塊）        │                                  │
├──┼───────────┤                                  │
│二八│電子遊戲機「金恐龍」1 │                                  │
│    │台（含IC板1 塊）      │                                  │
├──┼───────────┤                                  │
│二九│電子遊戲機「水果盤」5 │                                  │
│    │台（含IC板5 塊）      │                                  │
├──┼───────────┼─────────────────┤
│三十│現金79,492元          │扣案如附表編號30至33所示之現金、代│
├──┼───────────┤幣、娛樂券、計分板，均為被告林博儀│
│三一│代幣8,861 枚（含機台內│所有，且係供為賭客進行賭博所使用之│
│    │之代幣1,390枚）       │物，而為供被告林博儀、趙娟犯本件│
├──┼───────────┤賭博犯罪所用或預備犯賭博罪所用之物│
│三二│娛樂券500 點50張、200 │，爰均依刑法第38條第1 項第2 款規定│
│    │點50張、100點50張     │，併予宣告沒收。                  │
├──┼───────────┤                                  │
│三三│計分板3塊             │                                  │
│    │                      │                                  │
├──┼───────────┼─────────────────┤
│三四│攝影主機1 台、打卡單10│並無證據顯示與本件賭博具有直接關連│
│    │張、對照表3 張、代幣清│，爰均不予宣告沒收。              │
│    │單52張、機台登記表10張│                                  │
│    │、外送紀錄表2張 、電腦│                                  │
│    │收入清單37張、筆記本1 │                                  │
│    │本                    │                                  │
└──┴───────────┴─────────────────┘